【裁判字號】    95,抗,561
【裁判日期】    950830
【裁判案由】    聲請定其應執行刑
【裁判全文】
臺灣高等法院刑事裁定                   95年度抗字第561號
抗  告  人
即  受刑人  甲○○
                    現於臺灣桃園看守所
上列抗告人因聲請定其應執行刑案件，不服臺灣桃園地方法院中
華民國95年6月14日裁定（95年度聲字第1860號），提起抗告，
本院裁定如下：
    主  文
抗告駁回。
    理  由
一、原裁定略以：受刑人甲○○因過失傷害、違反毒品危害防制
    條例等案件，分別經判處如附表所示之刑，均經分別確定在
    案。茲檢察官聲請定其應執行之刑，經形式上審核所附相關
    事證，認符合數罪併罰，有二裁判以上者之要件，爰依刑事
    訴訟法第477條第1項，刑法第53條、第51條第5款，裁定定
    其應執行之刑為有期徒刑八月，並諭知易科罰金折算標準。
二、抗告人抗告意旨略以：伊所犯95年度壢簡字第163號毒品防
    制條例案件與伊另案94年度訴字第2162號毒品危害為制條例
    案件屬於連續犯，伊已於95年3月23日上訴高等法院，經該
    承審法官當庭宣告連續犯論處，故原法院95年壢簡字第163
    號已上訴高等法院，自應待該案判決後再數罪併罰云云。
三、按裁判確定前犯數罪者，併合處罰之；數罪併罰有二裁判以
    上宣告多數有期徒刑者，於各刑中之最長期以上，各刑合併
    之刑期以下，定其應執行之刑期，刑法第50條、第53條、第
    51條第5款分別定有明文。經查：抗告人即受刑人所犯如原
    裁定附表所示之過失傷害罪與違反毒品防制條例二罪，符合
    刑法第50條所定併合處罰之規定，原法院裁定准許檢察官定
    應執行刑之聲請，於法自無不合，受刑人所指違反毒品防制
    條例案件 (臺灣桃園地方法院95年訴字第172號)，與原裁定
    附表所列 (同法院95年度壢簡字第163號)，核屬不同案件，
    有本院被告前案紀錄表在卷可查，受刑人指其已經上訴本院
    乙節，自有誤會，從而，本件抗告應認無理由，予以駁回。
四、又按刑法第2條第1項規定：「行為後法律有變更者，適用行
    為時之法律。但行為後之法律有利於行為人者，適用最有利
    於行為人之法律」。依刑法第51 條定應執行刑時，「裁判
    確定前犯數罪，其中一罪在新法施行前者，亦同（即亦應為
    新舊法比較）。」最高法院95年5 月23日第8次刑事庭會議
    決議可資參照。本件受刑人於裁判確定前犯數罪，均係於95
    年7月1日之前犯之，而刑法第51條業於民國94年2月2日修正
    公布，並於95年7月1日施行，修正前刑法第51條規定：「數
    罪併罰，分別宣告其罪之刑，依左列各款定其應執行者：」
    其中第5款規定：「宣告多數有期徒刑者，於各刑中之最長
    期以上，各刑合併之刑期以下，定其刑期。但不得逾二十年
    。」修正後刑法第51條第5款規定：「宣告多數有期徒刑者
    ，於各刑中之最長期以上，各刑合併之刑期以下，定其刑期
    。但不得逾三十年」比較結果，修正後刑法並非較有利於行
    為人，依刑法第2條第1項前段之規定，仍應依修正前刑法，
    定其應執行之刑。次按受刑人於犯罪時之刑法第41條第1項
    前段規定：「犯最重本刑為5年以下有期徒刑以下之刑之罪
    ，而受6個月以下有期徒刑或拘役之宣告，因身體、教育、
    職業、家庭之關係或其他正當事由，執行顯有困難者，得以
    1 元以上3元以下折算一日，易科罰金。」又受刑人行為時
    之易科罰金折算標準，修正前罰金罰鍰提高標準條例第2條
    前段（現已刪除）規定，就其原定數額提高為100倍折算1日
    ，則本件受刑人行為時之易科罰金折算標準，應以銀元300
    元折算1日，經折算為新臺幣後，應以新臺幣900元折算為1
    日。惟95年7月1日修正公布施行之刑法第41條第1項前段則
    規定：「犯最重本刑為五年以下有期徒刑以下之刑之罪，而
    受六個月以下有期徒刑或拘役之宣告者，得以新臺幣一千元
    、二千元或三千元折算一日，易科罰金。」比較修正前後之
    易科罰金折算標準，以95年7月1日修正公布施行前之規定，
    較有利於受刑人，則應依刑法第2條第1項前段，適用修正前
    刑法第41條第1項前段規定，定其折算標準。綜上，經比較
    新舊法，行為後之法律並非較有利於行為人，仍應適用行為
    時法，則原裁定適用行為時法即無不當，自不構成撤銷之事
    由，附此敘明。
據上論結，應依刑事訴訟法第412條，裁定如主文。
中    華    民    國    95    年    8     月    30    日
                  刑事第十五庭審判長法  官  吳昭瑩
                                    法  官  王麗莉
                                    法  官  楊貴雄
以上正本證明與原本無異。
不得再抗告。
                                    書記官  林淑貞
中    華    民    國    95    年    8     月    31    日


司法院資訊處製作；財團法人民間司法改革基金會備份。
